【裁判字號】    98,抗,237
【裁判日期】    981002
【裁判案由】    停止執行
【裁判全文】
臺灣高等法院高雄分院民事裁定           98年度抗字第237號
抗  告  人  沃爾富企業有限公司
法定代理人  乙○○
代  理  人  戊○○
抗  告  人  新利資產管理股份限公司
法定代理人  甲○○○
代  理  人  丙○○
            己○○
            丁○○
上列當事人間聲請停止執行事件，抗告人對於中華民國98年8 月
11日臺灣高雄地方法院98年度審聲字第281 號所為裁定提起抗告
，本院裁定如下：
    主  文
兩造抗告均駁回。
抗告程序費用由兩造各自負擔。
    理  由
一、抗告人沃爾富企業有限公司（下稱沃爾富公司）抗告意旨略
    以：債權人即抗告人新利資產管理股份限公司（下稱新利公
    司）執原法院94年度促字第86032 號確定之支付命令為執行
    名義，聲請由原法院以95年度執字第75065 號清償債務強制
    執行事件，就債務人晶專科技股份有限公司（下稱晶專公司
    ）、吳瓊興、吳向民等之財產為強制執行。執行之標的物除
    晶專公司所有坐落高雄縣大寮鄉○○段潮州寮小段6622地號
    土地及其上建號2452號即門牌號碼高雄縣大寮鄉○○○街9
    號二層鋼筋混凝土造之建物（上揭土地建物下併稱系爭不動
    產）外，亦包含抗告人沃爾富公司所出資建造之未保存登記
    之上揭土地上所建鋼骨鐵皮造一層面積79.97 平方公尺、二
    層面積12.24 平方公尺建物（下稱系爭未保存登記建物）。
    嗣經抗告人沃爾富公司提起第三人異議之訴，現由原法院以
    98年度司雄簡調字第352 號（原為98年度補字第1193號）第
    三人異議之訴事件審理中。抗告人沃爾富公司因恐上揭執行
    程序之進行，將受難以補償之損害，爰願供擔保，聲請原法
    院准為停止執行之裁定。嗣原法院雖以98年度審聲字第281
    號裁定命抗告人沃爾富公司以新台幣（下同）1,275 萬元供
    擔保後，原法院95年度執字第75065 號執行事件所為之強制
    執行程序於原法院98年度補字第1193號第三人異議之訴事件
    判決確定前暫予停止。然因抗告人沃爾富公司所有系爭未保
    存登記建物價值僅數十萬元，原裁定竟命抗告人沃爾富公司
    應提供1,275 萬元之擔保金，顯然過高，為此提起抗告，求
    予廢棄原裁定，另為適法之裁定云云。
二、抗告人新利公司抗告意旨略以：原法院95年度執字第75065
    號執行事件，經抗告人新利公司於95年10月聲請強制執行後
    ，迄今已長達3 年期間，執行程序尚未終結，其原因係遭抗
    告人沃爾富公司不斷以其為承租人及原始起造人之理由干擾
    執行程序之進行，乃原法院僅因抗告人沃爾富公司聲明願供
    擔保，即裁定停止執行，抵押權人即抗告人新利公司之權利
    未能獲相同之保障，有違衡平原則，並與強制執行法第18條
    所定原則上不停止執行之立法意旨不符，且無法防止債務人
    濫行訴訟以拖延執行。再者，系爭未保存登記建物係儲藏室
    及升降梯間，並無獨立之水電，係為提升系爭不動產廠房整
    體營運效能，輔助原廠房一體使用之主、客觀上依存關係，
    且均與系爭不動產原廠房共用出入口，其使用上與系爭不動
    產成為一體，故原法院將系爭未保存建物與系爭不動產併予
    拍賣，亦無不利於抗告人沃爾富公司之情事。況抗告人沃爾
    富公司如仍欲持有系爭未保存登記建物，亦可於拍賣期日投
    標承買，故，抗告人沃爾富公司以提起第三人異議之訴以求
    解決優先承買權存否，顯不足以構成得停止執行之事由。惟
    原法院竟裁定准供擔保後停止執行，即有違誤。爰提起抗告
    ，求予廢棄原裁定云云。
三、按有回復原狀之聲請，或提起再審或異議之訴，或對於和解
    為繼續審判之請求，或提起宣告調解無效之訴，撤銷調解之
    訴，或對於許可強制執行之裁定提起抗告時，法院因必要情
    形或依聲請定相當並確實之擔保，得為停止強制執行之裁定
    ，強制執行法第18條第2 項定有明文。依此規定，只須當事
    人提起異議之訴，在該異議之訴確定前，法院如認有必要，
    得依職權為停止執行之裁定。其在當事人願供擔保，聲請停
    止強制執行時，法院亦非不得依其聲請，定相當並確實之擔
    保，為停止強制執行之裁定。至該異議之訴實體上有無理由
    ，則非法院於裁定停止強制執行時應予審酌之事項（最高法
    院93年度台抗字第723號裁判要旨參照）。
四、經查抗告人沃爾富公司就抗告人新利公司以原法院94年度促
    字第86032 號確定之支付命令為執行名義，聲請由原法院以
    95年度執字第75065 號清償債務強制執行事件對債務人晶專
    公司所有系爭不動產及系爭未保存登記建物為強制執行等情
    ，業已以系爭未保存登記建物為抗告人沃爾富公司出資興建
    為由，提起第三人異議之訴，經原法院以98年度司雄簡調字
    第352 號（原為98年度補字第1193號）第三人異議之訴事件
    審理中等情，已據原法院依職權調閱上開執行卷宗及原法院
    98年度補字第1193號民事卷查明無訛，並有民事起訴狀繕本
    、原法院高雄簡易庭通知書各1 份在卷足憑（見本院卷第33
    頁至第36頁），揆諸前開說明，原法院在抗告人沃爾富公司
    願供擔保，聲請停止強制執行時，依其聲請，定相當並確實
    之擔保，為停止強制執行之裁定，經核即無不合。至抗告人
    沃爾富公司所提第三人異議之訴實體上有無理由，則非法院
    於裁定停止強制執行時應予審酌之事項。是抗告人新利公司
    執前詞指摘原法院裁定准供擔保後停止執行不當，求予廢棄
    ，為無理由，應予駁回。
五、次按法院依強制執行法第18條第2 項定擔保金額，而為准許
    停止強制執行之裁定者，該項擔保係備供債權人因停止執行
    所受損害之賠償，其數額應依標的物停止執行後，債權人未
    能即時受償或利用該標的物所受之損害額，或因另供擔保強
    制執行所受之損害額定之，非以標的物之價值或其債權額為
    依據。至擔保金額之多寡應如何認為相當，原屬法院職權裁
    量之範圍。如已斟酌債權人因停止執行所受之損害，自非當
    事人所可任意指摘（最高法院86年度台抗字第442 號、92年
    度台抗字第574 號裁判要旨參照）。
六、另查抗告人沃爾富公司雖僅係以原法院95年度執字第75065
    號清償債務強制執行事件執行標的物中之系爭未保存登記建
    物部分為其所有，而對債權人即抗告人新利公司提起第三人
    異議之訴，然其所提民事聲請裁定停止執行狀，則係載明「
    因恐（前揭）執行程序之進行影響聲請人（即抗告人沃爾富
    公司）權利，為此特具狀聲請鈞院准為停止執行之裁定」等
    語（見原審卷第2 頁），顯係聲請法院就原法院95年度執字
    第75065 號全部執行程序均暫予停止。是原法院依執行標的
    物全部（即系爭不動產及系爭未保存登記建物）而非僅依系
    爭未保存登記建物部分因停止執行所致抗告人新利公司之損
    害額定抗告人沃爾富公司應供之擔保金額，即無違誤。況系
    爭未保存登記建物與系爭不動產建物之基地相同，而系爭未
    保存登記建物並無獨立之水、電設備，且為輔助系爭不動產
    在同一廠區內，作為廠房使用等情，亦經本院勘驗現場屬實
    ，製有勘驗筆錄、現場圖及現場照片在卷可參（見本院卷第
    31頁、第32頁、第38至第41頁），為免系爭未保存登記建物
    與系爭不動產如各由不同人拍定，將使法律關係趨於複雜，
    影響應買人應買意願，致債權人之債權難受滿足，系爭未保
    存登記建物亦不宜與系爭不動產分開執行。從而原法院審酌
    抗告人新利公司聲請強制執行之債權額為8,500 萬元，低於
    系爭不動產及系爭未保存登記建物合併拍賣之第2 次拍賣底
    價9,591 萬元，認以較低金額之債權額8,500 萬元為基準，
    並預估前揭第三人異議之訴至確定所需審理期限約需3 年，
    爰認抗告人新利公司因抗告人沃爾富公司聲請就上開強制執
    行事件停止執行所受之損害額為1,275 萬元（即85,000,000
    元法定年利率5%3 年＝12,750,000元），乃裁定命抗告
    人沃爾富公司應供1,275 萬元擔保金後，上開強制執行事件
    之強制執行程序於前揭第三人異議之訴事件判決確定前，應
    暫予停止，揆諸前揭說明，並無不當。抗告人沃爾富公司就
    此原屬法院職權裁量範圍並已斟酌債權人因停止執行所受損
    害而定之擔保金額，徒以前開情詞抗告而任意指摘，即難認
    係有理由，應予駁回。
七、據上論結，本件兩造之抗告均為無理由，依強制執行法第30
    條之1 ，民事訴訟法第495 條之1 第1 項、第449 條第1 項
    、第95條、第78條，裁定如主文。
中    華    民    國    98    年    10    月    2     日
                              民事第三庭
                                  審判長法官  張國彬
                                  法      官  鄭月霞
                                  法      官  吳登輝
以上正本證明與原本無異。
本件不得再抗告。
中    華    民    國    98    年    10    月    5     日
                                  書  記  官  張明賢


司法院資訊處製作；財團法人民間司法改革基金會備份。
